福建金門地方法院民事判決
                                     109年度訴字第124號
原      告  沅創營造有限公司

法定代理人  廖玉昭  
訴訟代理人  何應權  
被      告  吳仁成  
訴訟代理人  黃雯靖  
上列當事人間請求給付工程款事件，本院於民國110年11月29日
言詞辯論終結，判決如下：
    主  文
原告之訴及假執行之聲請均駁回。
訴訟費用由原告負擔。
    事實及理由
一、原告主張：原告前因給付工程款事件，經本院以106年度移
    調字第15號調解成立。原告業就如附件所示本院106年度移
    調字第15號調解筆錄（下稱系爭調解筆錄）成立內容第2項
    所載之所有瑕疵修繕完成，爰依系爭調解筆錄第3項，請求
    被告給付工程款新臺幣（下同）65萬元等語。並聲明：㈠被
    告應給付原告65萬元，及自民國108年4月19日起至清償日止
    ，按週年利率5％計算之利息。㈡願供擔保請准宣告假執行。
二、被告則以：依系爭調解筆錄第3項，原告存有對待給付，縱
    使其因逾期修繕致遭扣減至最高限額40萬元，就所餘25萬元
    之給付亦同有對待給付之適用，然原告就系爭調解筆錄第2
    項所載之「牆壁及插座邊緣若有未砌平或未上油漆部分均予
    填平」、「門縫邊緣應收縫」等工項均未完成，難謂原告已
    依債務本旨提出對待給付，被告自得拒絕給付工程款等語。
    並聲明：㈠原告之訴及假執行之聲請均駁回，㈡如受不利判決
    ，願供擔保請准宣告免為假執行。
三、本院之判斷：
  ㈠原告主張已完成系爭調解筆錄第2項所載：「主臥室牆面滲水
    之瑕疵修補完成」、「浴室門口擋水板應施作完成」、「二
    樓廁所內貼馬賽克磚與其他住戶相同」、「屋頂水塔換新並
    將管路移至屋外」等情，業據其提出創力工程股份有限公司
    法院判決瑕疵修繕項目完成確認單1紙為證（見本院107年度
    司執字第2389號卷二第83頁），為被告所不爭執，堪信為真
    實。
  ㈡按稱承攬者，謂當事人約定，一方為他方完成一定之工作，
    他方俟工作完成，給付報酬之契約，民法第490條定有明文
    。故除另有約定外，承攬人應俟完成全部之工作，定作人始
    有給付報酬之義務（最高法院88年度台上字第3042號判決意
    旨參照）。
  ㈢觀諸本院調解筆錄第3項：「相對人(即被告）於聲請人（即
    原告）修繕前揭項目完畢後，願給付聲請人新臺幣陸拾伍萬
    元，（如有應按日扣減之金額，前揭給付之款項即為扣減後
    之餘額，如已扣減至最高額新臺幣肆拾萬元，相對人即負有
    給付賸餘款項即新臺幣貳拾伍萬元之義務）。」則細繹該項
    關於載明被告於原告修繕前揭項目完畢後，願給付原告65萬
    元（如有應按日扣減之金額，前揭給付之款項即為扣減後之
    餘額，如已扣減至最高額40萬元，被告即負有給付賸餘款項
    即25萬元之義務）部分，存有對待給付，縱使原告因逾期修
    繕致遭扣減至最高限額40萬元，所餘25萬元之給付亦同有對
    待給付之適用，揆諸上開判決意旨，足認兩造既未另行約定
    由被告先給付報酬，原告自先應就本院調解筆錄第2項所示
    之工項均修繕完成後，被告始負給付65萬元或經扣減逾期完
    成金額後剩餘款項之義務。
  ㈣按當事人主張有利於己之事實者，就其事實有舉證之責  任
    ，民事訴訟法第277條前段著有明文。承攬人應俟完成全部
    之工作，定作人始有給付報酬之義務，故承攬人請求定作人
    給付報酬，自應就其已完成之工作負舉證責任。原告主張已
    完成系爭調解筆錄第2項所載全部工程等語，則為被告所否
    認，並辯以一樓浴室門縫亦為系爭調解筆錄第2項所指「門
    縫邊緣應收縫」工項內容，原告迄今未完成「門縫邊緣應收
    縫」工項內容等語，是原告就其以完成全部工程項目乙節即
    應負舉證責任。
  ㈤經查，原告前曾執系爭調解筆錄為執行名義向本院聲請對被
    告強制執行，並經本院以本院107年度司執字第2389號清償
    債務事件受理在案（下稱系爭執行事件），本院民事執行處
    於民國107年8月28日至現場履勘並製有訊問筆錄，觀諸該處
    同日訊問筆錄（調查）記載：「【牆壁及插座邊緣若有未砌
    平或未上油漆部分均予補平、門縫邊緣應收縫】乙節，1樓
    門縫邊緣完全未收縫，插座邊緣未砌平，牆壁未砌平。債權
    人對門縫未收縫、插座牆壁未砌平，不爭執，但債權人所主
    張牆壁未砌平一點，見仁見智，因為我們已有施作砌平之工
    程，但無法達到債務人之要求」等語，堪認原告就系爭調解
    筆錄第2項約定應修繕之工項，至少尚有「門縫邊緣應收縫
    」之工項未完成，並為兩造當場所不爭執，且經本院職權調
    取系爭執行事件卷宗核閱無誤。
  ㈥復審閱當時調解時之庭呈照片，此工項亦為當時庭呈照片所
    指之瑕疵（見本院106年度重訴字第18號卷第271頁），則足
    認前開工項確屬相對人依系爭調解筆錄第2項約定應修繕完
    成之瑕疵，且原告就現場其他項目倘認非屬系爭調解筆錄約
    定應修繕項目之瑕疵，即會當場表明非屬在調解範圍內，並
    記明筆錄，是益足證之「門縫邊緣應收縫」工項確屬系爭調
    解筆錄所約定應修繕之項目範圍，且一樓浴室門縫不僅為「
    門縫邊緣應收縫」工項之內容，該部分之門縫迄今尚未完成
    收縫。從而，原告先於抗告程序中主張此縫之產生為後續裝
    修所產生，自不屬系爭調解筆錄內抗告人應修繕責任範圍，
    後於本件訴訟程序中翻異前詞，並主張此非系爭調解筆錄所
    指庭呈照片內容云云，自難信憑。
  ㈦末審酌原告所提各項證物，或能證明就「牆壁及插座邊緣若
    有未砌平或未上油漆部分均予補平」、「外牆抿石子」之工
    項有進行施作，或證明「配合縣政府要求提出結構說明」工
    項有進行，或證明「屋內地磚龜裂部分全部汰換」工項有完
    成施作，但其施作致鄰近地磚損害等情，然就「門縫邊緣應
    收縫」工項未能證明被告所指一樓浴室之門縫非系爭調解筆
    錄第2項所指應修繕範圍，故其泛稱一樓浴室門縫非系爭調
    解筆錄第2項應修繕內容云云，礙難採信。
  ㈧據上，原告就系爭調解筆錄第2項約定應修繕之工項，至少尚
    有其不爭執之「門縫邊緣應收縫」工項未完成，則原告既有
    未依系爭調解筆錄第2項約定修繕應完成之瑕疵，與其應提
    出該對待給付之修繕義務不符，難謂原告已依債務本旨提出
    對待給付，揆諸上開說明，原告主張依系爭調解筆錄請求被
    告履行給付65萬元義務乙情，洵屬無據。
四、綜上所述，原告依本院調解筆錄第3項，請求被告給付65萬
    元報酬，為無理由，應予駁回。又原告之訴既經駁回，其所
    為之假執行之聲請即失所附麗，併予駁回之。
五、本件事證已臻明確，兩造其餘主張與攻擊防禦方法及所提證
    據，經審酌後認與判決之結果不生影響，爰不逐一論述，附
    此敘明。
六、訴訟負擔之依據：民事訴訟法第78條。
中　　華　　民　　國　　111 　年　　3 　　月　　21　　日
                  民事第二庭  法  官  黃佩穎
以上正本係照原本作成。
如對本判決上訴，須於判決送達後20日內向本院提出上訴狀。
如委任律師提起上訴者，應一併繳納上訴審裁判費。
中　　華　　民　　國　　111 　年　　3 　　月　　21　　日
                              書記官  李偉民 
附件：本院106年度移調字第15號調解筆錄。